臺灣高等法院高雄分院刑事判決　　　　　九十一年度上訴字第五號
　　上　訴　人
　　即　被　告　乙○○
　　選任辯護人　鄭國安律師
　　　　　　　　陳炳彰
　　　　　　　　吳麗珠
右上訴人因違反槍砲彈藥刀械管制條例案件，不服臺灣屏東地方法院九十年度訴字第
七六四號，中華民國九十年十一月十九日第一審判決（起訴案號：臺灣屏東地方法院
檢察署九十年度偵字第五四七四號）提起上訴，本院判決如左：
      主      文
原判決撤銷。
乙○○未經許可，寄藏可發射子彈具有殺傷力之改造手槍，累犯，處有期徒刑拾月，
併科罰金新臺幣肆萬元，罰金如易服勞役，以銀元參佰元即新臺幣玖佰元折算壹日。
扣案改造手槍壹支（槍枝管制編號：0000000000號，含彈匣壹個）及改造子彈壹顆均
沒收。
      事      實
一、乙○○曾於民國八十一、八十二年間，因違反麻醉藥品管理條例等案件，分別經
    原審法院以八十一年度易字第一九六○、八十二年度易字第一二四九號，判處有
    期徒刑五月、六月確定，嗣先後於八十二年四月十四日、八十三年二月十五日易
    科罰金執行完畢。乙○○明知未經中央主管機關許可，不得寄藏具殺傷力之手槍
    及子彈，然其於八十六年一月至三月初間，收受陳祈全（於八十八年九月十四日
    死亡）者所交付均具殺傷力之改造手槍一支﹙槍枝管制編號：0000000000號，含
    彈匣一個﹚及改造子彈三顆，並將之藏置在屏東縣內埔鄉○○村○○路六一號住
    處倉庫。迨九十年八月二十四日凌晨三時三十分許，乙○○因與素昧平生之丙○
    ○由於細故發生衝突，遂持上開裝填改造子彈之改造手槍，在內埔鄉○○路一百
    零六號前，朝丙○○擊發一槍致其左大腿中彈後逃逸（傷害部分，未據告訴及起
    訴）。事後乙○○自覺法網難逃，乃於同年月二十七日凌晨一時三十分許，在警
    方尚未發覺其非法寄藏而持有具殺傷力之槍枝及子彈前，主動報繳上開槍枝一支
    （含彈匣一個）及子彈二顆扣案（送鑑驗試射一顆），自首接受裁判。
二、案經屏東縣警察局內埔分局移送檢察官偵查起訴。
      理      由
一、右揭犯罪事實除被告辯稱陳祈全係於八十八年六、七月間交付槍彈外，其餘業據
    被告乙○○坦承不諱。而扣案槍枝及子彈，經送內政部警政署刑事警察局以性能
    檢驗法及試射法鑑驗結果「(1)送鑑改造手槍一支﹙槍枝管制編號：0000000000號
    ），係以仿半自動手槍製造之金屬玩具手槍槍身組合土造金屬槍管及滑套改造而
    成，機械性能甲好，經實際裝填同案送鑑子彈進行試射，可擊發，認具殺傷力。
    (2)送鑑改造子彈二顆，均係土造子彈，均具直徑約9mm之土造金屬彈頭，試射一
    顆，可擊發，認具殺傷力。」有該局九十年九月十日刑鑑字第一八五五二四號鑑
    驗通知書一紙可稽，其屬槍砲彈藥刀械管制條例所列管具殺傷力之手槍及子彈無
    訛，另查陳祈全因煙毒事件，於八十六年三月十一日至八十八年六月一日在屏東
    監獄竹田分監執行，其於八十八年九月十四日死亡，此分別有法務部在監在押資
    料表及陳祈全戶籍謄本在卷可稽；再被告於九十年八月二十七日警訊時稱：「大
    約民國八十六年到八十七年間，是內埔鄉一位叫陳祈全的朋友放在我這裡的。陳
    祈全已於大約二年前死亡。」於偵查中稱：「四年前陳祈全交給我」，由上述筆
    錄被告訴所謂「四年前陳祈全交給我，二年前陳某死亡」，可見被告寄藏槍彈有
    一段長時間，可知被告是於陳某入監前八十六年一至三月初間寄藏槍彈，應非其
    所辯稱於八十八年六、七月間陳祈全始交付槍彈，否則其於偵訊時應供稱「二年
    前陳某交給我，不久陳某即死亡」等語，故被告所辯其於八十八年六、七月間始
    寄藏該槍彈，係不實事項，本件事證明確，犯行洵堪認定，應予依法論科。
二、核被告所為，係犯槍砲彈藥刀械管制條例第十一條第四項之未經許可寄藏可發射
    子彈具殺傷力之改造手槍罪及同條例第十二條第四項之未經許可寄藏具殺傷力之
    改造子彈罪。被告同時寄藏前揭改造手槍及子彈之一行為，觸犯上開二罪名，為
    想像競合犯，應從法定刑度較重之未經許可寄藏可發射子彈具殺傷力之改造手槍
    罪處斷。被告於寄藏後代為保管之持有行為，為寄藏之當然結果，不另論持有罪
    。另查被告因違反麻醉藥品管理條例等案件，分別經原審法院以八十一年度易字
    第一九六○、八十二年度易字第一二四九號，判處有期徒刑五月、六月確定，嗣
    先後於八十二年四月十四日、八十三年二月十五日易科罰金執行完畢，有臺灣屏
    東地方法院檢察署刑案資料查註紀錄表、本院全國前案紀錄表及警方刑案資料作
    業個別查詢報表可佐，其於五年內再犯本件有期徒刑以上之罪，為累犯，應依刑
    法第四十七條規定加重其刑。又被告係於偵查機關尚未知悉其為本件犯行時，即
    主動投案，並報繳其所寄藏之全部改造手槍及子彈，經屏東縣警察局內埔分局於
    九十年十一月五日以（九○）內警刑字第一○五六四號函覆在卷，應依同條例第
    十八條第一項前段之規定減輕其刑，併上開累犯加重部分，依法先加後減。原審
    據以論罪科刑，固非無見，但查被告寄藏槍彈時間，原審疏未詳實記載，且係自
    陳祈全處收受槍彈，原審誤為不詳姓名，人稱陳其全者，再槍砲彈藥刀械管制條
    例於九十年十一月十四日修正公布刪除第十九條，原審仍予論述，均有瑕疵，被
    告上訴否認犯罪，固無足取，惟原判決既有可議，自應予以撤銷改判。爰審酌被
    告長期非法寄藏具殺傷力之改造手槍及子彈期間，甚而持以行兇，危害他人身體
    安全，姑念其於犯罪後，坦承犯行，且主動自首報繳槍彈，顯見悔意等一切情狀
    ，量處如主文所示之刑，罰金部分，並諭知易服勞役之折算標準。扣案具殺傷力
    之改造手槍一支（槍枝管制編號：0000000000號，含彈匣一個）及送鑑試射賸餘
    之子彈一顆，俱屬違禁物，均應依刑法第三十八條第一項第一款規定沒收。
據上論結，應依刑事訴訟法第三百六十九條第一項前段、第三百六十四條、第二百九
十九條第一項前段，槍砲彈藥刀械管制條例第十一條第四項、第十二條第四項、第十
八條第一項前段，刑法第十一條、第四十二條第二項、第四十七條、第五十五條、第
三十八條第一項第一款，罰金罰鍰提高標準條例第二條，現行法規所定貨幣單位折算
新臺幣條例第二條，判決如主文。
本案經檢察官朱文彬到庭執行職務。
中    華    民    國     九十一     年       三       月      十二      日
                              臺灣高等法院高雄分院刑事第九庭
                                  審判長法官  張明松
                                        法官  任森銓
                                        法官  江泰章
右正本證明與原本無異。
如不服本判決應於收受本判決後十日內向本院提出上訴書狀，其未述上訴理由者，
並得於提起上訴後十日內向本院補提理由書狀（均須按他造當事人之人數附繕本)「
切勿逕送上級法院」。
                                      書記官  郭榮芳
中    華    民    國     九十一     年       三       月      十四      日
                                                                        Ｑ
